Minutes et répertoires du notaire Thomas Philippe FOUCHER, 9 novembre 1802 - 30 août 1834 (étude XIII)
Archives nationales
- Répertoire(s) de Thomas Philippe FOUCHER, 23 septembre 1797 - 30 août 1834; MC/RE/XIII/16 - MC/RE/XIII/20
  - Répertoire. 1814, 3 janvier - 1822, 30 décembre, 3 janvier 1814 - 30 décembre 1822; MC/RE/XIII/18
    - Inventaire après décès de François Brion, à la requête de Nicolas Docagne, prêtre desservant la succursale de la commune d'Amblyes, de Charles Dubost, cultivateur, à Gonneville-sur-Merville, arrondissement de Caen., 18 mars 1819
      inventaire après décès; Caen (Calvados); Gonneville-sur-Mer (Calvados); Brion, François; Docagne, Nicolas; Dubost, Charles; agriculteur; prêtre
    - Inventaire après décès de Marie-Geneviève Herson., 27 mars 1819
      inventaire après décès; Herson, Marie-Genneviève
    - Inventaire après décès de Georges-Joseph Bizos, rentier, à la requête de Louis-Jean-Baptiste-Hippolyte Lepley, propriétaire, et Geneviève Bizos, son épouse, à Bourges., 12 avril 1819
      inventaire après décès; Bourges (Cher); Bizos, Georges-Joseph; Lepley, Louis-Jean-Baptiste-Hippolyte; Bizos, Geneviève
    - Inventaire après décès de Jean-Claude Caillot, serrurier, à la requête de Marie-Jeanne Coupreau, sa veuve, rue du Ponceau, n° 48., 18 mai 1819
      inventaire après décès; Ponceau (rue du); Caillot, Jean-Claude; Coupreau, Marie-Jeanne
    - Inventaire après décès de Edmé Maurage, négociant, à la requête de Elisabeth Masson, sa veuve, rue de la Cossonnerie, n° 30., 24 mai 1819
      inventaire après décès; Cossonnerie (rue de la); Maurage, Edmé; Masson, Elisabeth; négociant
    - Inventaire après décès de Anne Rougemont, épouse de Ferdinand Nonnen, rue Saint-Denis, n° 374., 26 juillet 1819
      inventaire après décès; Saint-Denis (rue); Rougemont, Anne; Nonnen, Ferdinand
    - Inventaire après décès de Jean-Antoine Vial, rue du Dragon, n° 24, à la requête de Marie-Françoise Véal, épouse de Louis Brochet, rue Férou, n° 24., 29 juillet 1819
      inventaire après décès; Dragon (rue du); Férou (rue); Vial, Jean-Antoine; Vial, Marie-Françoise; Brochet, Louis
    - Inventaire après décès de Louise-Geneviève de Beccaria, à la requête de François-Joseph Scellier, marbrier, rue Saint-Jacques, n° 286., 5 août 1819
      inventaire après décès; Saint-Jacques (rue); Beccaria, Louise-Geneviève; Scellier, François-Joseph; tailleur de pierre
    - Inventaire après décès de Mathieu Leborgne, serrurier, à la requête de Marie François, sa veuve., 16 novembre 1819
      inventaire après décès; Leborgne, Mathieu; François, Marie; serrurier
    - Inventaire après décès de Anne-Françoise Baillet, veuve de Pierre Bricogne., 11 janvier 1820
      inventaire après décès; Baillet, Anne-Françoise; Brigogne, Pierre
    - Inventaire après décès de Nicolas Lesueur, à la requête de Pierre-Louis-Joseph Baillehache, son exécuteur testamentaire, rue du Gros Chenet, n° 13., 26 février 1820
      31 juillet 1821, dépôt de pièces concernant Marie Louise Lucas, veuve de Nicolas Le Sueur, RE/XXIV/20.
      inventaire après décès; dépôt de pièces; Gros-Chenet (rue du); Lesueur, Nicolas; Baillehache, Pierre-Louis-Joseph; Lucas, Marie Louise; Le Sueur, Nicolas
    - Inventaire après décès de Marie-Anne-Joseph Duterage, veuve de Louis-Pierre Poirier., 20 mars 1820
      inventaire après décès; Duterage, Marie-Anne-Joseph; Poirier, Louis-Pierre
    - Inventaire après décès de Son Altesse La Princesse de Rohan Rochefort, douairière, à la requête de Son Altesse Charlotte-Louise-Dorothée Princesse de Rohan Rochefort, rue de Bourbon, n° 51., 25 mars 1820
      inventaire après décès; Bourbon (rue de); Rohan Rochefort, de; Rohan Rochefort, Charlotte-Louise-Dorothée de
    - Inventaire après décès de Jérôme Nicolas, marchand de vins, à la requête de Marie-Victoire Nicolas, sa veuve, rue de la Juiverie, n° 14., 2 mai 1820
      inventaire après décès; Juiverie (rue de la); Nicolas, Jérôme; Nicolas, Marie-Victoire
    - Inventaire après décès de Marie-Thérèse-Josèphe Ernotte, veuve de Nicolas Thomas, à la requête de Marie-Isabelle Ernotte, à Namur, Royaume des Pays-Bas., 2 mai 1820
      inventaire après décès; Namur (Belgique); Ernotte, Marie-Thérèse-Josèphe; Thomas, Nicolas; Ernotte, Marie-Isabelle
    - Inventaire après décès de Louise-Geneviève Duplessis, à la requête de Jean-Baptiste Desaunay, son époux, rue du Cadran, n° 43., 12 juin 1820
      23 mai 1840, ouverture d'opérations de liquidation. 6 octobre 1840, notoriété après décès de Jean-Baptiste Eugène Desaunay, RE/LXXXVI/19.
      inventaire après décès; liquidation; notoriété; Cadran (rue du); Duplessis, Louise-Geneviève; Desaunay, Jean-Baptiste; Desaunay, Jean-Baptiste Eugène
    - Inventaire après décès de Guillaume-Toussaint Gibert, à la requête de Achilles-Louis Gibert, receveur général du département de l'Oise, à Beauvais., 14 juin 1820
      inventaire après décès; Beauvais (Oise); Gibert, Guillaume-Toussaint; Gibert, Achilles-Louis; percepteur
    - Inventaire après décès de Charles-César Courtier, à la requête de Guillaume-César Courtier, rue de Venise, n° 6., 22 juin 1820
      inventaire après décès; Venise (rue de); Courtier, Charles-César; Courtier, Guillaume-César
    - Inventaire après décès de Denis-Gabriel-Henri Lecomte, à la requête de Marie-Julie Leroux, sa veuve, rue Neuve Sainte-Eustache, n° 18., 12 juillet 1820
      inventaire après décès; Neuve-Saint-Eustache (rue); Lecomte, Denis-Gabriel-Henri; Leroux, Marie-Julie
    - Inventaire après décès de Marie-Antoinette Jayet, épouse de Jean Bonnevie Demourel, employé, rue du Faubourg Saint-Denis, n° 184., 14 juillet 1820
      inventaire après décès; Faubourg-Saint-Denis (rue du); Jayet, Marie-Antoinette; Bonnevie Demourel, Jean
    - Inventaire après décès de Amable-Aglaé Cor, épouse de Philippe-Benoit-Joseph Vervynck, rue Neuve Saint-Eustache, n° 2., 14 octobre 1820
      inventaire après décès; Neuve-Saint-Eustache (rue); Cor, Amable-Aglaé; Vervynck, Philippe-Benoit-Joseph
    - Inventaire après décès de Charles-René Duclos, à la requête de Geneviève-Hippolyte Grandvallet, ,sa veuve, rue d'Angoulême, n° 3., 13 novembre 1820
      inventaire après décès; Angoulême (rue d'); Duclos, Charles-René; Grandvallet, Geneviève-Hippolyte
    - Inventaire après décès de Nicolas Deschasaux, à la requête de Marie-Adélaïde Ferrand, sa veuve, rue des Moulins, n° 15., 6 décembre 1820
      inventaire après décès; Moulins (rue des); Deschasaux, Nicolas; Ferrand, Marie-Adélaïde
    - Inventaire après décès de Louis-Frédéric-Eléonor Charlemagne, à la requête de Marie-Anne-Eulalie Musnier, rue Meslée, n° 12., 6 décembre 1820
      inventaire après décès; Meslay (rue); Charlemagne, Louis-Frédéric-Eléonore; Musnier, Marie-Anne-Eulalie
    - Inventaire après décès de Marie-Marguerite Lecourbe, veuve de René-Jean-Chrisostome Villermé, à la requête de Louis-René Villermé, rue Bertin Poirée, n° 10., 12 décembre 1820
      inventaire après décès; Bertin-Poirée (rue); Lecourbe, Marie-Marguerite; Villermé, René-Jean-Chrisostome; Villermé, Louis-René
    - Inventaire après décès de Adelaïde-Colombe Benoist, épouse César-Auguste Lepelletier, rue Neuve des Petits Champs, n° 14., 14 décembre 1820
      inventaire après décès; Neuve-des-Petits-Champs (rue); Benoist, Adélaïde-Colombe; Lepelletier, César-Auguste
    - Inventaire après décès de Louis-Frédéric-Eléonore Charlemagne, et de Marie-Anne-Eulalie Musnier, son épouse., 10 janvier 1821
      inventaire après décès; Charlemagne, Louis-Frédéric-Eléonore; Musnier, Marie-Anne-Eulalie
    - Inventaire après décès de Etienne Pichon, à la requête de Françoise Pichon, veuve de Louis Masson Delisle., 13 janvier 1821
      inventaire après décès; Pichon, Etienne; Pichon, Françoise; Masson Delisle, Louis
    - Inventaire après décès de Jean-Baptiste d'Hautavoine, à la requête de Charlotte Glichet, sa veuve, à Cormeil, près de Franconville., 24 mars 1821
      inventaire après décès; Cormeilles-en-Parisis (Val-d'Oise); Franconville (Val-d'Oise); Hautavoien, Jean-Baptiste d'; Flichet, Charlotte
    - Inventaire après décès de Ferdinand-Alexandre Mutel, à la requête de Marie-Madeleine Delaunay, sa veuve, à Goussainville, canton de Gonesse., 29 mars 1821
      inventaire après décès; Gonesse (Val-d'Oise); Goussainville (Val-d'Oise); Mutel, Ferdinand-Alexandre; Delaunay, Marie-Madeleine
    - Inventaire après décès de Marie-Geneviève-Louise Vasse, veuve de Jean-Baptiste Jarry, à la requête de Jacques-René Froger de Mauny, rue Coquillière, n° 46, exécuteur testamentaire de la dame., 31 mars 1821
      inventaire après décès; Coquillière (rue); Vasse, Marie-Geneviève-Louise; Jarry, Jean-Baptiste; Froger de Mauny, Jacques-René
    - Inventaire après décès de Marie-Claude Vitteney, épouse de Jean Hutiez, rue Neuve Saint-Marc, n° 3., 12 avril 1821
      inventaire après décès; Neuve-Saint-Marc (rue); Vitteney, Marie-Claude; Hutiez, Jean
    - Inventaire après décès de Denis-Jean-Baptiste Therouenne, à la requête de Victoire-Béatrix Leduc, rue Neuve de Mesnilmontant, n° 6., 22 août 1821
      inventaire après décès; Neuve-de-Ménilmontant (rue); Therouenne, Denis-Jean-Baptiste; Leduc, Victoire-Béatrix
    - Inventaire après décès de René Delacroix de Montblaru, à la requête de Marie-Nicole Colson, veuve de Nicolas René Delacroix, rue Coquillière, n° 12., 24 août 1821
      inventaire après décès; Coquillière (rue); Delacroix de Montblaru, René; Colson, Marie-Nicole; Delacroix, Nicolas-René
    - Inventaire après décès de Charles Moreau, artiste vétérinaire, rue du Ponceau, n° 23, à la requête de Adélaïde-Maraline Nicque, tutrice de Arthémise-Adélaïde Moreau, et de Hortense-Joséphine Moreau, ses filles., 11 septembre 1821
      inventaire après décès; Ponceau (rue du); Moreau, Charles; Nicque, Adélaïde-Maraline; Moreau, Arthémise-Adélaïde; Moreau, Hortense-Joséphine; vétérinaire
    - Inventaire après décès de Jean Tépot, marché des Innocents, rue aux Fers, n° 32, à la requête de Marguerite-Victoire Martel, sa veuve., 19 septembre 1821
      inventaire après décès; Fers (rue aux); Marché-des-Innocents (place du); Tépot, Jean; Martel, Marguerite-Victoire
    - Inventaire après décès de Valentin Gand, rue du Bac, n° 73, à la requête de Marie-Barbe-Françoise Garnier, sa veuve., 10 octobre 1821
      inventaire après décès; Bac (rue du); Gand, Valentin; Garnier, Marie-Barbe-Françoise
    - Inventaire après décès de Mme Moreau de Rocheplatte, veuve de Mr Annibal comte d'Agoult, à la requête de Pierre-Jérôme Moreau Desisles, à Bordeaux (Gironde)., 18 octobre 1821
      inventaire après décès; Bordeaux (Gironde); Moreau de Rochesplatte, Mme; Agoult, Annibal d'; Moreau Desisles, Pierre-Jérôme
    - Inventaire après décès de Joseph-Esprit Bourget, rue Montmartre, n° 14, à la requête de Agathe-Rosalie Gibert, son épouse., 21 mars 1822
      inventaire après décès; Montmartre (rue); Bourget, Joseph-Esprit; Gibert, Agathe-Rosalie
    - Inventaire après décès de François-Frédéric Gellé, à la requête de Victoire Dumont, sa veuve, rue des Martyrs, n° 5., 18 avril 1822
      inventaire après décès; Martyrs (rue des); Gellé, François-Frédéric; Dumont, Victoire
    - Inventaire après décès de Thierry Bartels, à la requête de Marie-Louise-Henriette Mosselman, sa veuve, à Bruxelles., 26 août 1822
      inventaire après décès; Bruxelles (Belgique); Bartels, Thierry; Mosselman, Marie-Louise-Henriette
    - Inventaire après décès de Ambroise-Marie Petit, à la requête de Thérèse Petit, rue de Chartres, n° 13., 23 octobre 1822
      inventaire après décès; Chartres (rue de); Petit, Ambroise-Marie; Petit, Thérèse
    - Inventaire après décès de Marie-Elisabeth Lacloche, veuve de Pierre-Louis Dumarais, rue Vieille du Temple, n° 84., 6 novembre 1822
      inventaire après décès; Vieille-du-Temple (rue); Lacloche, Marie-Elisabeth; Dumarais, Pierre-Louis
    - Inventaire après décès de Jacques Lepère, à la requête de Marie-Marguerite-Angélique Dhuit, sa veuve, à Chatenay., 16 novembre 1822
      inventaire après décès; Châtenay-Malabry (Hauts-de-Seine); Lepère, Jacques; Dhuit, Marie-Marguerite-Angélique
    - Inventaire après décès de Marguerite-Charlotte-Suzanne Prévost, épouse de Nicolas Tronchon, membre de la chambre des députés, à Fosse-Martin, commune de reez., 19 décembre 1822
      inventaire après décès; Réez-Fosse-Martin (Oise); Prévost, Marguerite-Charlotte-Suzanne; Tronchon, Nicolas; député
    - Inventaire après décès de Anne Mezein, veuve de Jean-Jacques Hamel, à la requête de Gabriel-Augustin-Godefroy Hamel, horloger, place Dauphine, n° 19., 30 décembre 1822
      inventaire après décès; Dauphine (place); Mezein, Anne; Hamel, Jean-Jacques; Hamel, Gabriel-Augustin-Godefroy; horloger
  - Répertoire. 1823, 3 janvier - 1829, 3 janvier 1823 - 1829; MC/RE/XIII/19
    - Inventaire après décès de Just Serve, à la requête de Amédée-Panerace Serve, à Besançon., 17 février 1823
      MC/RE/XIII/19
      inventaire après décès; Serve, Just; Serve, Amédée-Panerace
    - Inventaire après décès de Jean-Nicolas Bisson, à la requête de Jean-Charles-Germain Bisson, inspecteur des contributions à Montpellier., 28 février 1823
      inventaire après décès; Montpellier (Hérault); Bisson, Jean-Nicolas; Bisson, Jean-Charles-Germain; inspecteur
    - Inventaire après décès de Mr le marquis d'Esquelbecq Alexandre-Alfred de Guernoval, à la requête de Catherine-Marie Brion, sa veuve., 11 mars 1823
      inventaire après décès; Esquelbecq de Guernoval, Alexandre-Alfred d'; Brion, Catherine-Marie de
    - Inventaire après décès de Jean Richard Cugnet, à la requête de Louise-Jeanne-Adèle Marchand, sa veuve, rue des Saints-Pères, n° 27., 1er avril 1823
      inventaire après décès; Saints-Pères (rue des); Richard Cugnet, Jean; Marchand, Louise-Jeanne-Adèle
    - Inventaire après décès de Robert Dassay, rentier, à la requête de Angélique-Madeleine-Adélaïde Legrand, rue du Faubourg Saint-Denis, n° 105, tutrice de Joseph-Henri Legrand, son fils., 21 avril 1823
      inventaire après décès; Faubourg-Saint-Denis (rue du); Dassay, Robert; Legrand, Angélique-Madeleine-Adélaïde; Legrand, Joseph-Henri
    - Inventaire après décès de Catherine Fouet, veuve de François-Michel Labonne, à la requête de Jean-Frédéric Trincks, tailleur d'habits, rue Montmartre, n° 95., 13 mai 1823
      inventaire après décès; Montmartre (rue); Fouet, Catherine; Labonne, François-Michel; Trincks, Jean-Frédéric; tailleur d'habits
    - Inventaire après décès de Marie-Madeleine Versel, à la requête de Mr Argentier, son époux, tuteur de Jean-Baptiste-Antoine Argentier, son fils mineur., 11 juin 1823
      inventaire après décès; Versel, Marie-Madeleine; Argentier, Antoine; Argentier, Jean-Baptiste-Antoine
    - Inventaire après décès de William-Temple Francklin, à la requête de Anne Collier, sa veuve, rue de Valois, n° 20, faubourg du Roule., 14 juin 1823
      inventaire après décès; Le Roule (quartier); Valois (rue de); Franklin, William-Temple; Collier, Anna
    - Inventaire après décès de Jean-Laurent Lérisson, à la requête de Marie-Adélaïde Tereride, sa veuve, rue Vieille du Temple, n° 86., 18 juin 1823
      inventaire après décès; Vieille-du-Temple (rue); Lérisson, Jean-Laurent; Teretide, Marie-Adélaïde
    - Inventaire après décès de Jean-Guillaume Hiligoberg, et de Marie-Jeanne Debled, sa veuve, à la requête de René-Guillaume Hiligsberg, propriétaire, rue des Petites Ecuries, n° 39., 28 août 1823
      inventaire après décès; Petites-Ecuries (rue des); Hiligoberg, Jean-Guillaume; Debled, Marie-Jeanne; Hiligsberg, René-Guillaume
    - Inventaire après décès de Charles-Georges-Etienne Becquet, jurisconsulte, rue du Cadran, n° 7., 10 décembre 1823
      inventaire après décès; Cadran (rue du); Becquet, Charles-Georges-Etienne; juriste
    - Inventaire après décès de François-Nicolas Cagniard, à la requête de Anne-Rosalie Martin, sa veuve, rue de Berry, n° 13., 14 décembre 1823
      inventaire après décès; Berri (rue de); Cagniard, François-Nicolas; Martin, Anne-Rosalie
    - Inventaire après décès de Pierre-François Pecheux, marchand forain, rue des Barres Saint-Paul, n° 9., 26 janvier 1824
      inventaire après décès; Pecheux, Pierre-François; forain
    - Inventaire après décès de Marie-Suzanne Bisson, marchande lingère, à la requête de Marie-Suzanne Bedel, veuve de Jean-Nicolas Bisson, rue Saint-Joseph, n° 11, sa mère., 23 février 1824
      inventaire après décès; Bisson, Marie-Suzanne; Bedel, Marie-Suzanne; Bisson, Jean-Nicolas; teinturier blanchisseur
    - Inventaire après décès de Marie-Anne Denombret, épouse de François-Léger Peignard, garçon marchand de vins, rue des Boucheries Saint-Germain, passage de la Treille., 4 mars 1824
      inventaire après décès; Boucheries-Saint-Germain (rue des); Treille (passage de la); Denombret, Marie-Anne-Femme; Peignard, François-Léger
    - Inventaire après décès de Léon-Joseph Leconte, à la requête de Marie-Madeleine-Adélaïde Froissent, sa veuve, rue de Vendôme, n° 3., 3 avril 1824
      inventaire après décès; Vendôme (rue de); Leconte, Léon-Joseph; Froissent, Marie-Madeleine-Adélaïde
    - Inventaire après décès de Jean-Louis Lemaire, docteur en médecine, rue de Tracy, n° 5, à la requête de Angélique-Marie-Marguerite Bonnefoy, sa veuve, demeurant à Mondoubleau., 19 avril 1824
      inventaire après décès; Mondoubleau (Loir-et-Cher); Tracy (rue de); Lemaire, Jean-Louis; Bonnefoy, Angélique-Marie-Marguerite; docteur d'université
    - Inventaire après décès de Pierre Pallenot, à la requête de Jeanne-Françoise Roussier, sa veuve, rue du Faubourg Saint-Denis, n° 108., 6 mai 1824
      inventaire après décès; Faubourg-Saint-Denis (rue du); Pallenot, Pierre; Roussier, Jeanne-Françoise
    - Inventaire après décès de François-Laurent Cognard, à la requête de François Cognard, cultivateur, à Noroy-sur-Vers (Vosges)., 7 mai 1824
      inventaire après décès; Norroy (Vosges); Cognard, François-Laurent; Cognard, François; agriculteur
    - Inventaire après décès de Antoine-Denis Grevin, à la requête de Anne-Benoite-Zoé Capet, sa veuve, rue des Deux Ecus, n° 13., 8 mai 1824
      inventaire après décès; Deux-Ecus (rue des); Grevin, Antoine-Denis; Capet, Anne-Benoite-Zoé
    - Inventaire après décès de Pierre Salliot, à la requête de Anne-Françoise Biard, sa veuve, rue Coquenard, n° 30., 11 mai 1824
      inventaire après décès; Coquenard (rue); Salliot, Pierre; Biard, Anne-Françoise
    - Inventaire après décès de Pierre-Jeanne Charpentier, épouse divorcée de Jacques-Charles de Mailly, et épouse de Jean-Baptiste-Noël-Frédéric Benoist, à la requête de Alexandre-Gilles Charpentier, rue Saint-Germain l'Auxerrois, n° 24., 13 mai 1824
      inventaire après décès; Saint-Germain-l'Auxerrois (rue); Charpentier, Pierre-Jeanne; Benoist, Jean-Baptiste-Noël-Frédéric; Mailly, Jacques-Charles de; Charpentier, Alexandre-Gilles
    - Inventaire après décès de Christophe Muller, à la requête de Victor-Joseph Audoin, rue des Maçons, n° 9., 17 juin 1824
      inventaire après décès; Mâcon (rue de); Muller, Christophe; Audouin, Victor-Joseph
    - Inventaire après décès de Claude-Alexandre-Ferdinand Couturier, à la requête de Jean Couturier, et Adélaïde-Jeanne Galbadot, son épouse, rue Coquilières, n° 40., 3 juillet 1824
      inventaire après décès; Coquillière (rue); Couturier, Claude-Alexandre-Ferdinand; Couturier, Jean; Galbadot, Adélaïde-Jeanne
    - Inventaire après décès de Mr le Vicomte Jacques-Antoine de Chevigné, lieutenant colonel de Cavalerie en retraite, à la requête du mandataire de Mr le Comte Louis-Marie de Chevigné, à Saint-Thomas, arrondissement de Savenay (Loire-Inférieure)., 16 juillet 1824
      inventaire après décès; Saint-Etienne-de-Montluc (Loire-Atlantique); Chevigné, Jacques-Antoine de; Chevigné, Louis-Marie de
    - Inventaire après décès de Louis-Charles-François Poupillier, place Royale, n° 9, à la requête de Antoinette-Clémentine Saint-Félix, sa veuve., 9 août 1824
      4 février 1834, dépôt judiciaire du testament de Alexandre baron de Saint-Félix, décédé à Paris en l'établissement de bains des bains néo thermes, rue Chantereine, n° 48, le 1er février 1834, RE/LXXIX/19.
      inventaire après décès; dépôt de pièces; testament; Chantereine (rue); Royale (place); Poupillier, Louis-Charles-François; Saint-Félix, Antoinette-Clémentine; Saint-Félix, Alexandre de
    - Inventaire après décès de Etienne Aignan, à la requête de Claudine-Françoise Montanier, sa veuve, rue de Bondy, n° 38., 23 août 1824
      inventaire après décès; Bondy (rue de); Aignan, Etienne; Montanier, Claudine-Françoise
    - Inventaire après décès de Marie-Geneviève Chevallier, veuve en 1ères noces de Jean-Pierre Normand, et épouse en 2èmes noces de François Besserat., 30 septembre 1824
      inventaire après décès; Chevallier, Marie-Geneviève; Besserat, François; Normand, Jean-Pierre
    - Inventaire après décès de Joseph Bontus, à la requête de Adélaïde-Julie Finot, sa veuve, rue des Barres Saint-Paul, n° 9., 22 décembre 1824
      inventaire après décès; Bonitus, Joseph; Finot, Adélaïde-Julie
    - Inventaire après décès de Louis-Elisabeth Bréval, à la requête de Alphonse-Jean Lemaire, licencié en droit, rue de Tracy, n° 5., 18 février 1825
      inventaire après décès; Tracy (rue de); Bréval, Louise-Elisabeth; Lemaire, Alphonse-Jean; étudiant
    - Inventaire après décès de François-Marie Muffat Joly, rentier, à la requête de Marie-Françoise Muffat Joly, veuve de Jean Grangé., 23 février 1825
      inventaire après décès; Muffat Joly, François-Marie; Muffat Joly, Marie-Françoise; Grangé, Jean
    - Inventaire après décès de Amable-Marie-Virginie Vitaux dit Latour, épouse de Yves-François Heude, entrepreneur de pavages, Saint-Georges (rue), n° 30., 29 avril 1825
      inventaire après décès; Saint-Georges (rue); Vitaux, Amable-Marie-Virginie; Heude, Yves-François; Latour, Amable-Marie-Virginie; paveur-dalleur
    - Inventaire après décès de Nicolas Dubois, ancien peintre en miniatures, à la requête de Jean-Antoine Basin, bijoutier, passage des Panoramas, n° 10., 10 mai 1825
      inventaire après décès; Panoramas (passage des); Dubois, Nicolas; Basin, Jean-Antoine; orfèvre; peintre
    - Inventaire après décès de Thérèse Bourcier, veuve en 1ères noces de Mr Landot de la Croix, et veuve en 2èmes noces de Charles-César Gibert., 13 juillet 1825
      inventaire après décès; Bourcier, Thérèse; Gibert, Charles-César; Landot de la Croix (Mr)
    - Inventaire après décès de Marie-Rosalie Bergeron, épouse de Ponce-Nicolas-François Marmin, absent., 29 juillet 1825
      inventaire après décès; Bergeron, Marie-Rosalie; Marmin, Ponce-Nicolas-François
    - Inventaire après décès de Agnès-Marie Prévost, épouse de Jean-Baptiste-Médard Dessein, limonadier, rue Saint-Denis, n° 251., 5 août 1825
      inventaire après décès; Saint-Denis (rue); Prévost, Agnès-Marie; Dessein, Jean-Baptiste-Médard; restaurateur
    - Inventaire après décès de Marie François, veuve en 1ères noces de Mathieu Leborgne, et épouse en 2èmes noces de Louis-Edmé Guibert, ouvrier sellier, rue Montorgueil, n° 100., 10 août 1825
      inventaire après décès; Montorgueil (rue); François, Marie; Guibert, Louis-Edmé; Leborgne, Mathieu; sellier
    - Inventaire après décès de Marie-Louise-Rose Dessein, épouse de Jules-Léon Saulnier, graveur, demeurant aux Carrières Charenton., 13 août 1825
      inventaire après décès; Charenton-le-Pont (Val-de-Marne); Dessein, Marie-Louise-Rose; Saulnier, Jules-Léon; graveur
    - Inventaire après décès de Marie-Thérèse Renaud, épouse de Pierre-Guillaume Chegaray, propriétaire, négociant, demeurant aux Cayes (Ile d'Haïti)., 20 août 1825
      inventaire après décès; Les Cayes (Haïti); Renaud, Marie-Thérèse; Chegaray, Pierre-Guillaume; négociant
    - Inventaire après décès de Marguerite-Angélique Goddé, veuve de Charles-Pierre Berton, à la requête de Etienne Guillotte de Beaucourt, quai d'Orléans, n° 30., 14 octobre 1825